臺灣雲林地方法院民事判決               100年度訴字第18號
原      告  郭憲宗
訴訟代理人  鐘為盛律師
被      告  石萱珮
上列當事人間因過失傷害案件，經原告提起刑事附帶民事訴訟請
求損害賠償，經本院刑事庭裁定移送前來（99年度六交簡附民字
第19號），本院於民國100年10月5日言詞辯論終結，判決如下：
    主      文
被告應給付原告新臺幣壹佰伍拾柒萬捌仟捌佰柒拾捌元，及自民
國九十九年十二月十日起至清償日止，按週年利率百分之五計算
之利息。
原告其餘之訴駁回。
訴訟費用由被告負擔百分之六十，餘由原告負擔。
本判決原告勝訴部分，於原告以新臺幣伍拾貳萬陸仟貳佰玖拾貳
元為被告供擔保，得為假執行；被告如以新臺幣壹佰伍拾柒萬捌
仟捌佰柒拾捌元為原告預供擔保後，得免為假執行。
原告其餘假執行之聲請駁回。
    事實及理由
壹、程序事項：
    按訴狀送達後，原告不得將原訴變更或追加他訴。但擴張或
    減縮應受判決事項之聲明者，不在此限，民事訴訟法第255
    條第1 項第3 款定有明文。本件原告於起訴時原請求被告給
    付新臺幣（下同）5,178,376 元，惟於民國100 年10月7 日
    ，將請求被告給付之金額變更為2,639,886 元，係屬減縮應
    受判決事項之聲明，揆諸上開規定，並無不合，應予准許。
貳、實體事項：
一、原告起訴主張：
(一)、被告石萱珮於99年1 月12日7 時許，駕駛車牌號碼N4-3490
    號自用小客車（下稱系爭自用小客車），途經雲林縣斗六市
    ○○街60號前，本應注意車前狀況及兩車併行之間隔，並隨
    時採取必要之安全措施，而依當時現場狀況並無不能注意之
    情事，然被告仍不注意其行車方向之右側安全間隔，遂不慎
    與同向原告所駕駛之LIG-892 號重型機車（下稱系爭機車）
    發生碰撞（下稱本件汽車交通事故），原告因而倒地受有左
    側近端脛骨粉碎性骨折、左手第五掌骨骨折等傷害（下稱系
    爭傷害）。業經臺灣雲林地方法院檢察署（下稱雲林地檢署
    ）以99年度偵字第3391號案件聲請簡易判決處刑，並經鈞院
    斗六簡易庭以99年度六交簡字第95號判處被告拘役30日，並
    得易科罰金確定。
(二)、按因故意或過失，不法侵害他人之權利者，負損害賠償責任
    。不法侵害他人之身體、健康者，對於被害人因此喪失或減
    少勞動能力或增加生活上之需要時，應負損害賠償責任。不
    法侵害他人之身體、健康者，被害人雖非財產上之損害，亦
    得請求賠償相當之金額。民法第184 條第1 項前段、第193
    條第1 項及第195 條第1 項前段分別定有明文。而本件原告
    因被告之侵權行為，致受有系爭傷害，被告自應對原告負損
    害賠償責任。
(三)、原告受有之損害共計2,723,142元：
１、醫療費用252,091元：
    原告因本件汽車交通事故受傷後，曾至國立臺灣大學醫學院
    附設醫院雲林分院（下稱臺大雲林分院）接受治療，於臺大
    雲林分院支出醫療費用169,813 元、門診費用60,278元，目
    前已支出230,091 元。且預計日後一年尚需開刀取出鋼釘及
    更換人工關節，需支出手術及門診費用22,000元。
２、增加生活上之需要465,820元：
(1)、原告因被告之侵權行為受有系爭傷害，購買砂帶此一醫療用
    品支出220 元。
(2)、交通費49,600元：
    原告因本件汽車交通事故受有系爭傷害，需從住家搭車至臺
    大雲林分院回診及復健，每次坐計程車往返費用為400 元。
    自事故發生之日即99年1 月12日起至100 年1 月1 日止，赴
    醫院骨科門診、復健門診共計124 次，共計支出49,600元【
    400 元×124 次＝49,600元】。
(3)、看護費用416,000元：
    原告因被告之侵權行為受有系爭傷害，原告自事發當日即99
    年1 月12日起至99年7 月31日止，共計201 天之日常生活需
    他人照顧，且預計日後開刀取出鋼釘及更換人工關節等手術
    ，尚有7 日需他人照顧，以每日2,000 元計算，共計208 天
    ，共需支出41,600元【208 天×2,000 ＝416,000 元】
３、工作損失27,990元：
    原告任職於福懋科技股份有限公司（下稱福懋公司），98年
    每月平均薪資39,240元。因原告自事發當日起至99年7 月31
    日止無法工作。依福懋公司100 年2 月21日函所載，原告自
    99年2 月至99年7 月領取薪資總計為207,450 元，則原告之
    工作薪資損失為27,990元【39,240元×6 月＝235,440 元；
    235,440 －207,450 ＝27,990元】。
４、減少勞動能力損失972,891元：
    原告因被告之侵權行為受有系爭傷害，造成行走時有明顯之
    障礙，至少符合勞工保險條例失能給付標準表第143 項「一
    下肢三大關節中，有一大關節遺存顯著運動失能者」之失能
    ，該失能等級為11，給付標準為160 天，依此計算，原告之
    減少勞動能力為13.33%。如以99年8 月1 日起算至65歲即12
    4 年1 月15日（原告為59年1 月16日生），尚有24年又5 月
    15日，以24年計算，依年別5%複式霍夫曼計算法，其金額為
    972,891 元【39,240元×12月×13.33%×15.00000000 ＝97
    2,891 元，元以下四捨五入】。
５、精神慰撫金1,000,000元：
    原告因被告之侵權行為受有系爭傷害，逾半年以上無法行走
    ，日常生活均需他人照顧，日後仍需面對漫長之復健治療，
    且原告自案發後僅探視原告2 次，並指控係原告撞她，可見
    被告並無悔意，造成原告精神上之痛苦，故請求被告賠償精
    神慰撫金1,000,000 元。
６、機車維修費用4,350元：
    原告所騎乘之系爭機車因本件汽車交通事故毀損，支出修復
    費用4,350元。
７、綜上所述，原告總計受有2,723,142 元之損害，扣除已領取
    之強制汽車責任保險給付83,256元，被告應給付原告2,639,
    886元
(四)、並聲明：1.被告應給付原告2,639,886 元，及自起訴狀繕本
    送達翌日起至清償日止，按週年利率百分之5 計算之利息。
    2.訴訟費用由被告負擔。3.原告願供擔保請准宣告假執行。
二、被告則以：
(一)、本件雖經送鑑定認被告有未注意行車方向之右側安全間隔之
    過失，然本件汽車交通事故發生當時現場來往車輛頗多，且
    路旁均停放車輛，僅剩被告車輛行駛方向之車道及對向車道
    可供行車，兩車道均為3.4 公尺，中間劃有雙黃線，並有一
    刮地痕，研判二車撞擊地點為該刮地痕，而該刮地痕與雙黃
    線距離為2.0 公尺，距離右側路邊尚有1.4 公尺，此有現場
    照片、道路交通事故現場圖等附卷可稽，可見原告並未靠道
    路右側騎乘機車。復參以事發當時，被告行駛車道之對向車
    道適有來車，速度極快，原告為保自身及對向車輛安全，不
    得已始偏向右側行駛，而撞及未靠路邊騎乘機車之原告，準
    此，本件原告雖有過失，但被告亦有未靠邊行駛之過失，請
    鈞院審酌兩造過失比例，核減原告應負損害賠償之金額。
(二)、又被告就原告主張之各項請求，亦有爭執，分述如下：
１、醫療費用部分：
    無收據部分，原告並無證據以證明確有支出，自不足採。另
    有收據部分，原告請求醫療費用之總金額，應扣除健保給付
    部分。
２、增加生活上之需要：
(1)、醫療用品支出220 元部分，被告同意給付。
(2)、交通費：原告並無證據證明此為必要費用，且並無收據證明
    確有此支出，自不足採。
(3)、看護費用：原告並無證據證明其請求看護費用之期間有僱請
    看護之必要，且無收據證明確有此支出。況原告以每日2,00
    0 元計算看護費用，金額過高，應以每月勞工基本工資計算
    看護費用始合理。
３、工作損失：請原告就其因傷無法工作之期間是否確有減少薪
    資，並就減少薪資金額負舉證責任。
４、勞動能力損失：原告受傷後，行動仍然自如，有被告提出之
    光碟可證，請原告就其因傷減少勞動能力損失之比例及減少
    之期間為若干負舉證責任。
５、精神慰撫金：
    按慰藉金之賠償，以人格權遭受侵害，使精神上受有痛苦為
    必要，至其核給之標準固與財產上損害之計算不同，惟非不
    可斟酌雙方身分、資力與加害程度，及其他各種情形核定相
    當之數額。本件案發後，被告即將事情經過交代清楚，且多
    次探視原告，而被告年輕，身為長女，負擔家中經濟，為此
    ，原告主張之精神慰撫金顯然過高，應予以酌減。
６、機車修復費用：系爭機車修復費用關於零件部分既係以新品
    換舊品，自應將零件折舊部分予以扣除，始為合理。
(三)、又按損害之發生或擴大，被害人與有過失者，法院得減輕賠
    償金額或免除之，民法第217 條第1 項定有明文。原告騎乘
    系爭機車對本件汽車交通事故之發生亦有過失，為此，本件
    原告所主張之損害賠償金額有過失相抵之適用。
(四)、末按保險人依本法規定所為之保險給付，視為被保險人損害
    賠償金額之一部分；被保險人受賠償請求時，得扣除之，強
    制汽車責任保險法第32條定有明文。本件原告因本件汽車交
    通事故所受領之強制汽車責任保險金，應就原告所得請求之
    金額中予以扣除。
(五)、並聲明：1.原告之訴駁回。2.訴訟費用由原告負擔。3.如受
    不利之判決，願供擔保請准宣告免為假執行。
三、兩造不爭執之事項：
(一)、被告於99年1 月12日7 時許，駕駛系爭自用小客車，途經雲
    林縣斗六市○○街60號前，本應注意車前狀況及兩車併行之
    間隔，並隨時採取必要之安全措施，而依當時現場狀況並無
    不能注意之情事，然被告仍不注意其行車方向之右側安全間
    隔，遂不慎與同向原告所駕駛之系爭機車發生碰撞，原告因
    而倒地受有左側近端脛骨粉碎性骨折、左手第五掌骨骨折等
    系爭傷害。業經雲林地檢署以99年度偵字第3391號案件聲請
    簡易判決處刑，並經本院斗六簡易庭以99年度六交簡字第95
    號判處被告拘役30日，並得易科罰金確定。
(二)、原告因本件汽車交通事故受有系爭傷害，經臺大雲林分院鑑
    定認為原告經治療後，仍遺有「一下肢三大關節中，有一大
    關節遺存顯著運動失能者」之失能，其失能等級為11。
(三)、原告於本件汽車交通事故發生後已領取強制汽車責任保險之
    保險給付83,256元
四、本件爭點：
(一)、原告對本件汽車交通事故之發生，有無過失？若有，兩造之
    過失比例為何？
(二)、原告請求賠償之各項項目，是否有理由？其金額以若干為合
    理？
五、本院之判斷：
(一)、被告於99年1 月12日7 時許，駕駛系爭自用小客車，途經雲
    林縣斗六市○○街60號前，本應注意車前狀況及兩車併行之
    間隔，並隨時採取必要之安全措施，而依當時現場狀況並無
    不能注意之情事，然被告仍不注意其行車方向之右側安全間
    隔，遂不慎與同向原告所駕駛之系爭機車發生碰撞，原告因
    而倒地受有左側近端脛骨粉碎性骨折、左手第五掌骨骨折等
    系爭傷害。業經雲林地檢署以99年度偵字第3391號案件聲請
    簡易判決處刑，並經本院斗六簡易庭以99年度六交簡字第95
    號判處被告拘役30日，並得易科罰金確定等情，為被告所不
    爭執，復有雲林縣警察局斗六分局道路交通事故談話紀錄表
    、雲林縣警察局斗六分局道路交通事故現場圖、雲林縣警察
    局斗六分局道路交通事故調查報告表(一)及(二)、交通事故現場
    照片10張等在卷可稽（雲林縣警察局斗六分局偵查卷，下稱
    警卷，第4頁、第8頁至第16頁），自堪信為真實。
(三)、按因故意或過失，不法侵害他人之權利者，負損害賠償責任
    。汽車、機車或其他非依軌道行駛之動力車輛，在使用中加
    損害於他人者，駕駛人應賠償因此所生之損害。不法侵害他
    人之身體或健康者，對於被害人因此喪失或減少勞動能力或
    增加生活上之需要時，應負損害賠償責任。不法侵害他人之
    身體、健康、名譽、自由、信用、隱私、貞操，或不法侵害
    其他人格法益而情節重大者，被害人雖非財產上之損害，亦
    得請求賠償相當之金額。不法毀損他人之物者，被害人得請
    求賠償其物因毀損所減少之價額。負損害賠償責任者，除法
    律另有規定或契約另有訂定外，應回復他方損害發生前之原
    狀。因回復原狀而應給付金錢者，自損害發生時起，加給利
    息。第1 項情形，債權人得請求支付回復原狀所必要之費用
    ，以代回復原狀。民法第184 條第1 項前段、第191 條之2
    前段、第193 條第1 項、第195 條第1 項前段、第196 條、
    第213 條分別定有明文。則就原告據以請求被告賠償之項目
    及金額，應否准許，分述如下：
１、醫療費用部分：
    原告雖主張因本件汽車交通事故受傷後已支出醫療費用169,
    813 元、門診費用60,278元等情。惟被告不同意全額給付，
    並以前詞置辯。經查，由原告所提出之臺大雲林分院醫療費
    用證明書、門診費用證明書（本院99年度六交簡附民字第19
    號卷，下稱附民卷，第12至第13頁）原告僅支出醫療費用11
    3,384 元（已扣除全民健康保險保險給付，下同）、門診費
    用9,604 元，故原告請求之醫療費用113,384 元及門診費用
    9,604 元部分，應屬有據。至於原告請求日後開刀取出鋼釘
    及置換人工關節所需費用22,000元部分，業據臺大雲林分院
    以100 年8 月25日臺大雲分醫事字第1000008111號函（本院
    卷第88頁）表示，原告日後確有開刀取出鋼釘及置換人工關
    節之必要，所需費用分別為2,000 元、20,000元，故原告就
    此部分22,000元之請求，亦屬有據。綜上，原告請求之醫療
    費用144,988 元【113,384 元＋9,604 元＋22,000元＝144,
    988 元】應屬有據。
２、增加生活上之需要：
(1)、原告因本件汽車交通事故受有系爭傷害，購買砂帶此一醫療
    用品支出220 元，業據原告提出統一發票影本1 紙（附民卷
    第14頁）為證，並經被告同意給付，則原告此部分請求，自
    屬有據。
(2)、交通費：
    原告主張其因本件汽車交通事故受有系爭傷害，需搭車至臺
    大雲林分院回診及復健，坐計程車往返費用為400 元。自事
    故發生（99年1 月12日）起至100 年1 月1 日止骨科門診、
    復健門診共計124 次，共計支出49,600元【400 元×124 次
    ＝49,600元】等情，為被告所否認，並以前詞答辯。經查，
    原告上開主張業據其提出臺大雲林分院99年6 月24日診斷證
    明書影本（附民卷第7 頁）、復健部患者治療明細影本（本
    院卷第117 頁至第122 頁），足以證明其受傷後確實已至臺
    大雲林分院骨科門診及復健門診治療124 次，而需由住家往
    返醫院。又原告既已受有系爭傷害，自不能期待其能自行駕
    駛交通工具前往醫院，且原告居住在雲林縣古坑鄉棋盤村此
    一鄉下地區，大眾運輸系統並不發達，故由其住所前往位於
    雲林縣斗六市之臺大雲林分院就醫需搭乘計程車往返亦屬合
    理。再者，經本院就從原告住處往返臺大雲林分院之計程車
    資為若干函詢雲林縣計程車客運商業同業公會，經該公會以
    100 年1 月18日雲計客總字第100009號函回覆稱「由古坑鄉
    棋盤村至臺大醫院雲林分院之單程計程車車資200 元」（本
    院卷第23頁），則原告每次往返醫院治療需支出計程車費40
    0 元，亦可認定，則原告受有之計程車車資損失為49,600元
    【400 元×124 次＝49,600元】，故原告此部分請求，自屬
    可採。
(3)、看護費用：
    原告主張因本件汽車交通事故為受有系爭傷害，自事發當日
    即99年1 月12日起至99年7 月31日止，共計201 天之日常生
    活需他人照顧，且預計日後開刀取出鋼釘及更換人工關節等
    手術，尚有7 日需他人照顧，以每日2,000 元計算，共計20
    8 天，共需支出416,000 元等情，為被告所爭執。經查，由
    原告所提出之臺大雲林分院99年6 月24日診斷證明書（本院
    99年度六交簡附民字第19號卷第7 頁）僅記載原告於出院後
    需專人照顧，並未記明需專人照顧之日數為何，另由該診斷
    證明書所載「預計三月後才能行走」，則本院認為原告需專
    人照顧期間為3 個月即90日。再依臺大雲林分院100 年8 月
    25日臺大雲分醫事字第1000008111號函（本院卷第88頁）原
    告日後有置換人工關節之必要，專人照護約7 日，則原告需
    專人照顧之日數應為97日。又按親屬代為照顧被害人之起居
    ，固係基於親情，但親屬看護所付出之勞力並非不能評價為
    金錢，雖因二者身分關係而免除被害人之支付義務，惟此種
    基於身分關係之恩惠，自不能加惠於加害人。故由親屬看護
    時雖無現實看護費之支付，仍應認被害人受有相當於看護費
    之損害，得向加害人請求賠償，始符公平原則（最高法院96
    年度臺上字1706號判決意旨參照），則原告雖係委由家人照
    顧，亦應認為受有看護費用損失。另被告雖辯稱原告以1 日
    2,000 元計算看護費用應屬過高，而應以每月基本工資計算
    云云，惟原告於3 個月無法行走期間及日後置換人工關節期
    間，不論日夜均需他人照顧，並衡酌目前短期全日看護工資
    水準、社會經濟條件等因素，本院認原告以每日2,000 元計
    算看護費用，仍屬合理，則原告請求被告給付看護費用194,
    000 【97日×2,000 元/ 日＝194,000 元】部分，係屬有據
    。
(4)、綜上，原告請求被告賠償增加生活上之需要243,820 元【22
    0 元＋49,600元＋194,000 元＝243,820 元】，實屬有據，
    逾此部分，則屬無憑。
３、工作損失：
    原告雖主張其任職於福懋公司，其98年每月平均薪資39,240
    元。原告自本件汽車交通事故事發當日起至99年7 月31日止
    無法工作，依福懋公司100 年2 月21日函所載，原告自99年
    2 月至99年7 月領取薪資總計為207,450 元，則其之工作薪
    資損失為27,990元【39,240元×6 月＝235,440 元；235,44
    0 －207,450 ＝27,990元】等情，為被告所否認。經查，原
    告於本件汽車交通事故發生之日即99年1 月12日起至99年7
    月31日止請公傷假期間，福懋公司均有按月給付全額薪資，
    即99年1 月給付39,813元，99年2 月至7 月給付207,450 元
    ，有該公司100 年2 月21日100 福科字第8 號函、100 年9
    月8 日100 福科字第34號函在卷可稽（本院卷第45頁、第94
    頁），則原告應未受有工作損失。至於原告稱其請公傷假期
    間所得薪資與其98年度薪資相較有27,990元之差額，惟該差
    額應屬加班費等非經常性給付，每年是否均可獲得同額之給
    付本屬不固定，故原告執98年度薪資所得，主張其受有工作
    損失云云，為不可採。
４、減少勞動能力損失：
    原告主張因本件汽車交通事故受有系爭傷害，造成其行走時
    有明顯之障礙，經治療後仍遺有於勞工保險條例失能給付標
    準表第143 項「一下肢三大關節中，有一大關節遺存顯著運
    動失能者」，失能等級11之失能等情，為被告所不爭執。且
    有臺大雲林分院100 年8 月25日臺大雲分醫事字第10000081
    10號鑑定意見函在卷可按（本院卷第87頁）。則依行政院勞
    工委員會勞工保險局勞工保險失能給付標準，原告所受傷害
    之失能種類為「下肢機能失能」，失能項目為「12-29 」，
    失能狀態為「一下肢三大關節中，有一大關節遺存顯著運動
    失能者」，其失能等級為「11」，該失能等級之給付標準為
    160 天，依此計算結果，原告之減少勞動能力為13.33%。如
    以99年8 月1 日起算至原告滿65歲之日即124 年1 月15日（
    原告為59年1 月16日生），尚有24年又5 月15日，以原告所
    主張之24年計算，又薪資以原告98年度平均月薪資39,240元
    為準，依年別5%複式霍夫曼計算法，其金額為972,891 元【
    39,240元×12月×13.33%×15.00000000 ＝972,891 元，元
    以下四捨五入，下同】。
５、精神慰撫金：
    按慰藉金之賠償，以人格權遭受侵害，使精神上受有痛苦為
    必要，至其核給之標準固與財產上損害之計算不同，惟非不
    可斟酌雙方身分、資力與加害程度，及其他各種情形核定相
    當之數額，有最高法院51年臺上字第223 號判例可資參照。
    查，原告因本件汽車交通事故受有「左側近端脛骨粉碎性骨
    折、左手第五掌骨骨折」等傷害，並經手術治療，需忍受疼
    痛及生活不便，不能行走及不能工作之期間頗長，又有勞動
    能力之減損，且不論手術之精細度如何提昇，亦難免留下細
    微之縫合痕跡，日後又有拆除鋼釘、置換人工關節之必要，
    故其精神當受有痛苦，可以認定。又原告為59年1 月16日生
    、學歷為大學畢業，目前任職於福懋公司，業經其陳明在卷
    （見警字卷第5 頁、本院附民卷第4 頁），98年有利息所得
    96,465元、薪資所得450,725 元、股利憑單所得22,258元，
    且原告名下有8 筆投資，財產總額為222,040 元；另被告為
    73年7 月19日生、學歷為大學畢業，目前亦任職於福懋公司
    ，業經被告陳述在卷（見警卷第1 頁、本院卷第28頁），98
    年有薪資所得314,558 元、利息所得1,044 元，其名下並無
    任何財產，有本院依職權調閱兩造稅務電子閘門所得調件明
    細表在卷可查（本院卷第14頁至第17頁）。是本院斟酌原告
    受傷情況，及兩造之年齡、身分、地位、資力，認原告請求
    被告賠償慰撫金1,000,000 元，自嫌過高，應予核減為
    300,000 元，方屬公允。
６、機車維修費用：
    原告所騎機車因本件汽車交通事故毀損，支出修復費用4,35
    0 元，有系爭機車之維修收據影本1 紙在卷可憑（附民卷第
    15頁），被告則抗辯稱該維修金額需扣除折舊等語。本院認
    維修系爭機車更換零件既係以新品換舊品，自應將零件折舊
    部分予以扣除，始為合理（參照最高法院77年5 月17日第9
    次民事庭會議決議）。又折舊標準依行政院所頒固定資產耐
    用年數表及固定資產折舊率之規定，機踏車之耐用年數為3
    年，依定率遞減法每年折舊千分之五三六，且最後1 年之折
    舊額，加歷年折舊累計額，其合不得超過該資產成本10分之
    9 ，並參酌「營利事業所得稅結算申報查核準則」第95條第
    8 項規定「固定資產提列折舊採用定率遞減法者，以1 年為
    計算單位，其使用期間未滿1 年者，按實際使用之月數相當
    於全年之比例計算之，不滿1 月者，以1 月計」。而系爭機
    車為83年6 月出廠，有車號查詢重型機車車籍資料附卷可憑
    （本院卷第105 頁），迄至系爭汽車交通事故發生時即99年
    1 月12日，已使用15年7 個月，若依定率遞減法每年折舊千
    分之五三六計算，系爭機車維修費用於第3 年之累計折舊額
    已超過成本原額10分之9 ，折舊後之零件殘值為435 元【計
    算式：4,350 元×1/10＝435 元】，故被告應賠償原告維修
    系爭機車之費用為435 元。
７、從而，原告因本件汽車交通事故所受損害為1,662,134 元【
    計算式：144,988 元＋243,820 元＋972,891 元＋300,000
    元＋435 元＝1,662,134元】。
(四)、又按保險人依強制汽車責任保險法規定給付之保險金，視為
    加害人或被保險人損害賠償金額之一部分；加害人或被保險
    人受賠償請求時，得扣除之。強制汽車責任保險法第32條定
    有明文。本件原告因本件汽車交通事故已領得強制汽車責任
    保險保險金83,256元，為兩造所不爭執，參照上開說明，在
    原告受領83,256元金額範圍內，已免除被告之損害賠償責任
    ，是此部分金額自應予以扣除。故原告所得請求之金額為1,
    578,878 元（1,662,134 元－83,256元＝1,578,878 元）。
(五)、又按損害之發生，被害人與有過失者，法院得減輕賠償金額
    或免除之。民法第217 條第1 項定有明文。本件被告辯稱原
    告就本件汽車交通事故之發生與有過失等情，經查，臺灣省
    嘉雲區車輛行車事故鑑定委員會及臺灣省車輛行車事故覆議
    鑑定委員會之鑑定意見均認為：「一石萱珮駕駛自小客車，
    閃避對向車輛，未注意右側安全間隔肇事，為肇事原因。二
    郭憲宗駕駛普通重機車，無肇事因素。」又本件汽車交通事
    故發生時該事故發生之地點因慢車道被停放滿車輛，僅留一
    車道可供車輛行駛，有事故現場照片影本在卷可憑（警卷第
    12頁），故原告在僅留之一車道騎乘機車難謂有何過失可言
    ，縱然原告騎乘系爭機車之位置距離快慢車道分隔線有1. 4
    公尺之距離，惟仍距道路中線有2.0 公尺之距離，難謂原告
    騎乘機車離道路中線過近，故本件不能認為原告對系爭汽車
    交通事故之發生及所造成之損害為與有過失，故無民法第21
    7 條第1 項規定之適用。
(六)、按給付有確定期限者，債務人自期限屆滿時起，負遲延責任
    ；給付無確定期限者，債務人於債權人得請求給付時，經其
    催告而未為給付，自受催告時起，負遲延責任。其經債權人
    起訴而送達訴狀，或依督促程序送達支付命令，或為其他相
    類之行為者，與催告有同一之效力。民法第229 條第1 項、
    第2 項分別定有明文。又遲延之債務，以支付金錢為標的者
    ，債權人得請求依法定利率計算之遲延利息。但約定利率較
    高者，仍從其約定利率。應付利息之債務，其利率未經約定
    ，亦無法律可據者，週年利率為百分之5 。亦為同法第233
    條第1 項及第203 條所明定。查原告請求被告賠償之1,578,
    878 元，並未定有給付之期限，則原告請求自起訴狀繕本送
    達被告之翌日，即自99年12月10日起至清償日止，按週年利
    率百分之5 計算之法定遲延利息，依上開規定，自無不合。
六、從而，原告依侵權行為法律關係請求被告給付1,578,878 元
    ，及自99年12月10日起至清償日止，按週年利率百分之5 計
    算之法定遲延利息，為有理由，應予准許，逾此部分為無理
    由，應予駁回。
七、假執行之宣告：
    兩造陳明願供擔保，請求宣告假執行或免為假執行，就原告
    勝訴部分，核無不合，爰酌定相當擔保金額准許之，至於原
    告敗訴部分，其假執行之聲請失所附麗，應予駁回。
八、本件事證已臻明確，兩造其餘攻擊、防禦方法，均與判決結
    果不生影響，爰不一一論述，併此敘明。
九、訴訟費用負擔之依據：依民事訴訟法第79條。
中    華    民    國  100     年    10    月    19    日
                  民事第二庭    法  官  楊昱辰
以上正本係照原本作成。
如對本判決上訴，須於判決送達後20日內向本院提出上訴狀。如
委任律師提起上訴者，應一併繳納上訴審裁判費。
中    華    民    國  100     年    10    月    19    日
                                書記官  李松坤